臺灣臺北地方法院刑事判決　　　　　　　94年度交訴字第45號
　　公　訴　人　臺灣臺北地方法院檢察署檢察官
　　被　　　告　甲○○
上列被告因偽造文書等案件，經檢察官聲請以簡易判決處刑（九
十四年度偵字第一八九八號），本院簡易庭受理後（九十四年度
北交簡字第一六二四號），認不宜以簡易判決處刑，改依通常程
序審理（九十四年度交訴字第四五號），因被告就犯罪事實為有
罪陳述，經合議庭裁定依簡式審判程序審理，本院判決如下：
    主    文
甲○○服用酒類，不能安全駕駛動力交通工具而駕駛，處有期徒
刑參月，如易科罰金，以參佰元折算壹日；又行使偽造私文書，
足以生損害於公眾及他人，處有期徒刑參月，如易科罰金，以參
佰元折算壹日，偽造如附表所示之「乙○○」署押共拾玖枚均沒
收之；應執行有期徒刑伍月，如易科罰金，以參佰元折算壹日，
偽造如附表所示之「乙○○」署押共拾玖枚均沒收之。
    事  實
一、甲○○前於民國九十一年十二月八日因酒醉駕車為警查獲，
    嗣經臺灣臺北地方法院檢察署檢察官聲請簡易判決處刑（九
    十四年度撤緩偵字第一二一號），經本院簡易庭於九十四年
    四月二十九日以九十四年度北交簡字第八六八號判處罰金二
    萬二千元（不構成累犯），惟甲○○仍不思警惕，明知駕駛
    動力交通工具前，不得服用酒類以致不能安全駕駛，竟於九
    十四年一月十二日凌晨一時至二時許，在臺北市中山區○○
    ○路錢櫃ＫＴＶ服用酒類後，其酒後之控制力及注意力均已
    達無法安全駕駛動力交通工具之程度，仍騎乘車牌號碼ＥＥ
    Ｗ－六四○號輕型機車上路，嗣於同日凌晨三時五十八分，
    行經臺北市中正區福和橋時，為警攔檢查獲，並測得其呼氣
    所含酒精濃度達每公升零點六八毫克。詎甲○○為規避刑責
    ，另基於偽造文書之犯意，於臺北市政府警察局中正第二分
    局警員查驗身分時，冒用其姐「乙○○」之名應訊，接續在
    如附表編號(一)至(四)所示之呼氣酒精濃度檢測單、執勤員警酒
    測稽查表、乙○○口卡片、警詢筆錄上，接續偽造「乙○○
    」簽名及捺印署押多枚，及在如附表編號(五)、(六)所示之逮捕
    通知書、權利告知書等文件上，接續偽造「乙○○」簽名及
    捺印署押多枚，而將表示收受該等通知用意之私文書交回員
    警而行使之，均足生損害於乙○○及刑事偵查機關對於犯罪
    偵辦之正確性（偽造之署押及數量均詳如附表所載），嗣甲
    ○○於同月二十三日其上開犯行未為有偵查犯罪職權之公務
    員知悉前，至臺北市政府警察局中正第二分局思源街派出所
    自首表示願受裁判，而供出上情。
二、案經臺北市政府警察局中正第二分局報告臺灣臺北地方法院
    檢察署檢察官聲請以簡易判決處刑，本院簡易庭受理後，認
    不宜以簡易判決處刑，改依通常程序審理，因被告就犯罪事
    實為有罪陳述，經合議庭裁定依簡式審判程序審理。
    理  由
一、訊據被告甲○○對於上揭犯行，於警訊、偵查及審理中均坦
    承不諱，且經證人乙○○於警訊中證述綦詳（被告不爭執該
    證人警詢筆錄之證據能力，於審理中同意引為本案證據《見
    本院九十四年九月二日審理筆錄》，依刑事訴訟法第一百五
    十九條之五之規定，具證據能力），並有呼氣酒精濃度檢測
    單、執勤員警酒測稽查表、乙○○口卡片、警詢筆錄、逮捕
    通知書、權利告知書等件附卷可稽，且查人於飲酒後，若以
    呼氣酒精濃度測試器測得之呼氣濃度達到每公升○點五毫克
    時，反應較慢，感覺減低，將影響駕駛，達到每公升○點七
    五毫克時，思考與個性行為均會改變，達到每公升一點○毫
    克時，步態不穩，噁心嘔吐，精神混惑不清晰，達到每公升
    一點五毫克時，說話不清楚，感覺喪失，視力模糊，達到每
    公升二點○毫克時，體溫與血糖均降低，肌肉控制差，甚至
    會導致癲癇發作，達到每公升三點五毫克時，則已經神智不
    清，反射減低，甚至呼吸抑制等情，業據行政院國軍退除役
    官兵輔導委員會台北榮民總醫院八十八年八月五日（八八）
    北總內字第二六八六八號函敘綦詳，本案被告於接受酒精濃
    度值呼氣測試時，其測試值已達每公升○‧六八毫克，依上
    開說明，顯已達不能安全駕駛動力交通工具之狀態無疑，綜
    上，堪認被告出於任意性之自白，與事實相符而堪採信，本
    件被告甲○○酒後駕駛及偽造文書犯行，事證明確，應依法
    論科。
二、按於逮捕通知書、權利告知書上，偽造他人簽名或捺印署押
    ，嗣持交查獲之警員，分別表示他人受通知已為警察機關依
    法逕行拘提逮捕，及告知罪名、必須接受偵訊，並可以行使
    緘默、選任辯護人及請求調查有利證據之意，均足以生損害
    於該被冒名之人及偵查機關對犯罪偵查之正確性，此等文書
    均足認係刑法第二百十條之私文書（最高法院九十年度台上
    字第六○五七號判決意旨參照），至在如附表所示除逮捕通
    知書、權利告知書外之其他文件上偽造他人簽名或捺印署押
    ，並無表明為文書之用意，而應僅有刑法第二百十七條第一
    項之偽造署押問題。核被告所為，係犯刑法第一百八十五條
    之三之服用酒類不能安全駕駛動力交通工具而駕駛之公共危
    險罪，及同法第二百十六條、第二百十條之行使偽造私文書
    罪。被告在如附表編號(一)至(四)所示之呼氣酒精濃度檢測單、
    執勤員警酒測稽查表、乙○○口卡片、警詢筆錄上偽造署押
    多枚之行為，及在如附表編號(五)、(六)所示之逮捕通知書、權
    利告知書上偽造署押多枚後，交回員警而行使該等私文書之
    行為，各於密切接近之時地實施，侵害同一之法益，各行為
    之獨立性極為薄弱，依一般社會健全觀念，在時間差距上，
    難以強行分開，在刑法評價上，均以視為數個舉動之接續施
    行，合為包括之一行為予以評價較為合理，是應各包含於偽
    造署押、行使偽造私文書之單純一罪中；而偽造署押為偽造
    私文書之部分行為，偽造私文書之低度行為應為行使之高度
    行為所吸收，均不另論罪。被告所犯上開二罪，犯意各別，
    行為不同，應予分論併罰。又被告為上開犯行後，於未為有
    偵查犯罪職權之公務員知悉前，至臺北市政府警察局中正第
    二分局思源街派出所自首表示願受裁判，有該分局九十四年
    二月三日北市警中正二分刑字第○九四三○一七七三○○號
    函檢附之刑案呈報單附卷可查，被告對於未發覺之罪自首而
    接受裁判，應依刑法第六十二條前段規定減輕其刑。爰審酌
    被告已有酒醉駕駛而為警查獲前科，竟再犯本件公共危險罪
    ，且為逃避犯罪偵查，冒用他人名義應訊，對於被冒名之他
    人及刑事偵查機關偵辦犯罪之正確性所生危害非輕，惟被告
    於犯罪後坦承犯行不諱，表示悔意，暨被告犯罪之動機、目
    的、手段、生活狀況、品行、智識程度等一切情狀，分別量
    處如主文所示之刑，並均諭知易科罰金之折算標準，及定其
    應執行之刑，並諭知定應執行刑後易科罰金之折算標準。如
    附表所示偽造之「乙○○」之簽名及捺印署押，均應依刑法
    第二百十九條之規定，宣告沒收之。
據上論斷，應依刑事訴訟法第四百五十二條、第二百七十三條之
一第一項、第二百九十九條第一項前段，刑法第一百八十五條之
三、第二百十六條、第二百十條、第四十一條第一項前段、第五
十一條第五款、第六十二條前段、第二百十九條，罰金罰鍰提高
標準條例第二條，判決如主文。
本案經檢察官林良蓉到庭執行職務
中　　華　　民　　國　九十四　  年　九   月   十六　  日
                      刑事第八庭  法　官  孫  曉  青
上正本證明與原本無異。
如不服本判決，應於送達後十日內，向本院提出上訴狀。
                                  書記官  郭  錦  賢
中　　華　　民　　國　九十四　  年　九   月  二十一　 日
附錄本案論罪科刑法條全文：
中華民國刑法第一百八十五條之三
服用毒品、麻醉藥品、酒類或其他相類之物，不能安全駕駛動力
交通工具而駕駛者，處一年以下有期徒刑、拘役或三萬元以下罰
金。
中華民國刑法第二百十條
偽造、變造私文書，足以生損害於公眾或他人者，處五年以下有
期徒刑。
中華民國刑法第二百十六條
行使第二百十條至第二百十五條之文書者，依偽造、變造文書或
登載不實事項或使登載不實事項之規定處斷。
附表
┌──┬──────────┬─────────┐
│編號│　文　件　名　稱　  │　偽造署押及數量  │
├──┼──────────┼─────────┤
│(一)  │呼氣酒精濃度檢測單  │  簽名一枚        │
│    │                    │  捺印一枚        │
├──┼──────────┼─────────┤
│(二)  │執勤員警酒測稽查表  │  簽名一枚        │
│    │                    │  捺印一枚        │
├──┼──────────┼─────────┤
│(三)  │乙○○口卡片        │  簽名一枚        │
│    │                    │  捺印二枚        │
├──┼──────────┼─────────┤
│(四)  │臺北市政府警察局中正│  簽名三枚        │
│    │第二分局九十四年一月│  捺印三枚        │
│    │十二日警詢筆錄      │                  │
├──┼──────────┼─────────┤
│(五)  │逮捕通知書          │  簽名二枚        │
│    │                    │  捺印二枚        │
├──┼──────────┼─────────┤
│(六)  │權利告知書          │  簽名一枚        │
│    │                    │  捺印一枚        │
├──┼──────────┼─────────┤
│    │                    │共計：十九枚      │
│    │                    │（簽名九枚        │
│    │                    │  捺印十枚）      │
└──┴──────────┴─────────┘
